臺灣桃園地方法院刑事判決　　　　　　　100年度矚易字第4號
公　訴　人　臺灣桃園地方法院檢察署檢察官
被　　　告　吳瑞龍
選任辯護人　李宗益律師
上列被告因竊盜等案件，經檢察官提起公訴（100 年度偵字第77
71、12023 號）及移送併辦（100 年度偵字第13888 號），本院
判決如下：
    主  文
吳瑞龍犯如附表編號一至五、七至十四所示之罪，各處如附表各
編號所示之刑。應執行有期徒刑伍年。扣案之鑰匙參支、口罩拾
壹個、電鑽壹支（MAKITA牌）均沒收。
被訴如附表編號六部分無罪。
    事  實
一、吳瑞龍前於民國96年間，因犯竊盜案件共17罪，分別經臺灣
    臺北地方法院以96年度易字第2013號、臺灣高等法院以96年
    度上易字第2840號判決判處罪刑確定，並經臺灣高等法院以
    97年度聲字第1000號裁定定其應執行刑為有期徒刑2 年11月
    確定，入監執行後於99年3 月31日假釋付保護管束，99年9
    月10日保護管束期滿假釋未經撤銷視為執行完畢。
二、詎吳瑞龍仍未記取教訓，除於如附表編號1 所示之時地，收
    受真實姓名年籍不詳「林敬宏」之人所提供如附表1 所示贓
    車供其使用外，復與「林敬宏」共同基於意圖為自己不法所
    有之犯意聯絡，先後於附表編號2 至5 、7 至14所示時間、
    地點，以如附表編號2 至5 、7 至14所示之犯罪方法竊取游
    祥勝、黃騴儀、劉復真、雷銘洸、袁子文、鄭傅相、吳金曲
    、林維盛、黃歆詠、王建一、陳峙憓、李志恪所有如附表所
    示之物，得手後或供自己使用，或將竊得之車牌拆換在持以
    犯案之車輛上以躲避查緝、或變賣以換取毒品供己施用。嗣
    於100 年3 月15日下午1 時20分許，吳瑞龍進入停放在桃園
    市○○市○○路680 號前之如附表編號1 之9058-MV 號自小
    客車內（裝上9427-YM 號車牌），發動車輛欲離去之際，為
    在該處埋伏之警員當場逮捕，並扣得其所有供犯罪所用之自
    備鑰匙3 支、口罩11個、電鑽1 支，及大批之贓物，而查悉
    上情。
三、案經朱文華、袁子文、鄭傅相、吳金曲、林維盛、黃歆詠、
    王建一及李致恪分別訴由桃園縣政府警察局大溪分局、桃園
    分局報請臺灣桃園地方法院檢察署檢察官偵查起訴及移送併
    辦。
    理  由
甲、有罪部分：
一、程序部分：
（一）本案被告吳瑞龍所犯如附表編號1 至5 、7 至14所示之各
      該罪係屬刑事訴訟法第376 條第1 、2 款之最重本刑3 年
      以下有期徒刑之罪、刑法第320 條、第321 條之竊盜罪，
      依刑事訴訟法第284 條之1 規定由獨任法官之法院組織進
      行審判程序。
（二）本案所引用之供述及非供述證據，經本院依法踐行調查證
      據程序，檢察官及被告、辯護人均不爭執各該證據之證據
      能力（見本院矚易字卷第143 頁反面、145 頁），又查無
      依法應排除其證據能力之情形，是後述所引用證據之證據
      能力均無疑義。
二、本院認定犯罪事實所憑之證據及認定之理由：
（一）被告吳瑞龍自白如附表編號1 至5 、7 至12、14所示之各
      該犯罪（見第7771號偵查卷第115 至122 、143 至144 、
      148 至149 頁，本院聲羈字卷第12至14頁、矚易字卷第15
      頁反面至17、142 頁反面至144 、154 頁反面至155 、19
      3 頁反面至197 頁）。
（二）並經證人即被害人朱文華、游祥勝、黃騴儀、劉復真、雷
      銘洸、袁子文、鄭傅相、吳金曲、林維盛、黃歆詠、王建
      一、陳峙惠、李志恪指述明確（分見第7771號偵查卷第39
      至40、42至43、45至48、55至57、59至61、63至64、67至
      68、70至74、76至77、81至84頁，第12023 號偵查卷第11
      頁，本院矚易字卷第144 頁），且與被告前揭自白互核相
      符。
（三）及失車案件基本資料詳細畫面報表1 紙、桃園縣政府警察
      局車輛尋獲電腦輸入單3 紙、贓物認領保管單共9 紙、被
      告持用之0000000000、0000000000、0000000000門號手機
      通聯紀錄查詢資料（見第7771號偵查卷第44、49、52、58
      、62、65、66、69、75、78至80、152 至190 頁）。
（四）並有桃園縣政府警察局大溪分局搜索扣押筆錄1 份（見第
      7771號偵查卷第30至38頁）及查獲現場照片34幀（見同上
      卷第89至104 頁，第12023 號偵查卷第16、18至26頁）、
      監視器畫面翻拍照片12幀（見第7771號偵查卷第105 至10
      6 頁，第12023 號偵查卷第18至19、21至23頁）在卷可查
      。
（五）桃園縣政府警察局大溪分局刑案現場勘察報告1 份暨所附
      之現場勘察相片附卷可稽（見本院矚易字卷第170 至177
      頁），而上開採集自如附表編號1 所示之贓車上證物經送
      DNA 型別鑑定後，與被告DNA-STR 相符一節，亦有內政部
      警政署刑事警察局100 年5 月12日刑醫字第1000036252號
      鑑定書1 份在卷可資佐證（見同卷第104 至106 頁）。
（六）被告雖否認有與「林敬宏」共同為如附表編號13所示之竊
      盜行為，辯稱：我有跟「林敬宏」偷的我都會記得，我即
      使沒有下車，也會看到「林敬宏」偷上來的東西，但我不
      記得「林敬宏」有偷如附表編號13的東西上來云云。惟查
      ：被害人陳峙憓發現其所有之車輛遭竊時間係100 年3 月
      9 日上午11時3 分、地點是桃園市○○○街169 巷旁之停
      車場內一節，除有被害人陳峙憓指訴在卷外，並有在該停
      車場內於100 年3 月9 日0 時5 分至25分許之監視器錄影
      畫面翻拍照片6 幀及現場蒐證照片6 幀可證（見第12023
      號偵查卷第18至19、21至26頁）；觀諸監視器錄影畫面翻
      拍照片中竊賊駕駛至現場之9427-YM 號自小客車進入新埔
      七街169 巷之同安停車場，由一頭戴帽子之人下車行竊，
      另一人在旁把風，雖照片模糊，無法辨識走進停車場內之
      男子之相貌，惟竊賊行竊得手後駕駛該9427-YM 號自小客
      車駛離現場，並於數分鐘後之同日0 時31分許為天羅地網
      監視器拍攝到該車行經桃園市○○街左轉南平路上，而該
      車正係被告與「林敬宏」竊得如附表編號3 所示之9427-Y
      M 號車牌2 面後，裝在如附表編號1 所示之9058-MV 號自
      小客車上，且於同日凌晨1 時許被告與「林敬宏」在如附
      表編號4 、5 及14所示之桃園市○○路12巷之地點行竊等
      節，均已如上述說明，又桃園市○○路與新埔七街僅有1.
      5 公里、5 分鐘車程一節，亦有GOOGLE MAP1 紙在卷可稽
      （見本院矚易字卷第203 頁），被告復自承其係與「林敬
      宏」共同竊取如附表編號4 、5 及14之竊案，並無他人參
      與等語（見本院矚易字卷第196 頁反面至197 頁），再者
      ，本件竊案經現場蒐證，竊賊係以石頭敲破車竊後入內行
      竊（見第12023 號偵查卷第23頁），且依翻拍照片顯示係
      1 人下車行竊、1 人把風，此與被告自承伊係以石頭砸破
      玻璃行竊及「林敬宏」行竊時伊在車上把風等手法均相同
      ，而於100 年3 月9 日凌晨0 時至1 時許之短暫時間內，
      被告與「林敬宏」2 人既已共同行竊如附表編號4 、5 及
      14所示之竊案，在車程5 分鐘處之如附表編號13之地點，
      同一行竊時所駕駛之9058- MV號自小客車（裝上9427-Y M
      號車牌）、同一行竊手法，應認即係被告與「林敬宏」共
      同為之，否則實難想像在此短暫時間、近距離之4 宗竊案
      ，同一台行竊用之車輛卻換不同批人馬行竊，是被告僅空
      言辯稱「林敬宏」偷的東西伊會有印象云云，應係事後卸
      責之詞，不足採信，
（七）此外，復有被告持以犯案之自備鑰匙3 支、口罩11個、電
      鑽1 支，及大批之贓物扣案（保管字號：100 年度刑管字
      第904 號，扣押物品清單見本院矚易字卷第49至51頁）可
      資佐證。
（八）綜上所述，被告吳瑞龍所為如附表編號1 所示之收受贓物
      罪、2 至5 、7 至14所示之多次竊盜、加重竊盜事證明確
      ，犯行均堪以認定。
三、論罪科刑：
（一）兇器之說明：查本案被告持以行竊之電鑽屬金屬材質，前
      端尖銳，質地堅硬，及被告自承之石頭及其他足以破壞車
      輛門窗之器物，客觀上均足以傷害人之生命、身體而對安
      全構成威脅，顯係具有危險性之器械，應認屬兇器無疑。
（二）罪名：被告所為如附表編號1 所示，係犯刑法第349 條第
      1 項收受贓物罪；所為如附表編號2 至5 、7 至9 、12至
      13所示之犯行，均係犯同法第321 條第1 項第3 款之攜帶
      兇器加重竊盜罪；所為如附表編號10、11、14條所示之犯
      行，均係犯同法第320 條第1 項普通竊盜罪。
（三）共同正犯：被告就如附表編號1 至5 、7 至14所示犯行，
      與「林敬宏」間有犯意聯絡及行為分擔，均應論以共同正
      犯。
（四）數罪併罰：被告所犯如附表編號1 至5 、7 至14所示數罪
      ，均犯意各別，行為互殊，應予分論併罰。
（五）累犯：被告有犯罪事實欄一所述之犯罪科刑及執行完畢紀
      錄一節，有臺灣高等法院被告前案紀錄表在卷可稽，其於
      受有期徒刑執行完畢後，5 年以內故意再犯本案有期徒刑
      以上之數罪，均為累犯，均應依刑法第47條第1 項規定加
      重其刑。
（六）科刑：爰審酌被告有多次竊盜前科，竟未能記取教訓，不
      思以正當手段獲取財物，而任意竊取他人財物，不尊重他
      人財產權利，法治觀念薄弱，暨其學歷為國中肄業之智識
      程度，及其犯罪手段、所生危害，犯後坦承犯行，態度尚
      可等一情狀，分別量處如附表各該主文所示之刑，並定其
      應執行刑，以示懲儆。
（七）沒收與不沒收說明：扣案之鑰匙3 支、口罩11個、電鑽1
      支（MAKITA牌）為被告所有供共同竊盜所用或預供犯罪之
      用一節，業據被告供承在卷（見本院矚易字卷第193 頁反
      面），應依刑法第38條第1 項第2 款規定宣告沒收。公訴
      人雖認起訴書附表二所示之物（鑰匙3 把、手套11支、工
      具1 批、棒球帽1 頂、粉紅包1 個、口罩11個、大型活動
      扳手1 把）均為被告所有供犯罪所用之物等語，惟並無證
      據證明上開扣案物除本案諭知沒收外之其他扣案物均係被
      告所有，爰不為沒收之諭知。至0000000000、0000000000
      、0000000000門號SIM 卡及手機3 支，無證據證明與本案
      有關，亦不得沒收。其他扣案物均無確證證明與本案犯罪
      有關，亦非被告所有，均不得宣告沒收，併此說明。
乙、無罪部分：
一、公訴意旨另以：被告吳瑞龍有於如附表編號6 所示時地，與
    「林敬宏」竊取如附表編號6 所示之物，因認其另涉犯刑法
    第320 條第1 項之普通竊盜罪嫌等語。
二、按犯罪事實應依證據認定之，無證據不得認定犯罪事實；又
    不能證明被告犯罪者，應諭知無罪之判決，刑事訴訟法第15
    4 條第2 項、第301 條第1 項分別定有明文。又事實之認定
    ，應憑證據，如未能發現相當證據，或證據不足以證明，自
    不能以推測或擬制之方法，為裁判基礎；且認定犯罪事實所
    憑之證據，雖不以直接證據為限，間接證據亦包括在內，然
    而無論直接證據或間接證據，其為訴訟上之證明，須於通常
    一般之人均不致有所懷疑，而得確信其為真實之程度者，始
    得據為有罪之認定，倘其證明尚未達到此一程度，仍有合理
    之懷疑存在而無從使事實審法院得有罪之確信時，即應由法
    院為諭知被告無罪之判決（最高法院40年台上字第86號、76
    年台上字第4986號判例意旨可資參照）。
三、公訴意旨認被告涉有上述犯行，無非係以證人即被害人游勝
    安於警詢之指述、搜索扣押筆錄、贓物認領保管單、監視器
    翻拍相片等為其主要論據。訊據被告堅詞否認有何此部分之
    竊盜犯行，辯稱：我沒有跟「林敬宏」去士林偷過東西，我
    有跟「林敬宏」偷的我都會記得等語。
四、經查：如附表編號6 所示被害人游勝安所有之車輛遭竊時間
    係100 年3 月10日上午6 時許、地點是臺北市士林區一節，
    除據被害人游勝安指訴在卷外，並有錄影翻拍照片4 幀在卷
    可稽（見第7771號偵查卷第50至51、53至54頁）及被害人游
    勝安提供之錄影光碟1 片可證（外放），觀諸錄影光碟中之
    竊盜車輛之男子，在竊取過程中，始終頭戴帽子，並戴上口
    罩，且錄影畫面畫質並不清晰，無法清楚辯識該男子相貌，
    亦無特殊體型或特徵可供與本案被告作比對等節，業據本院
    勘驗明確，有勘驗筆錄附卷可查（見本院矚易字卷第202 頁
    ），是此光碟及翻拍照片無法為不利於被告之認定。又被告
    遭查獲時，在其所駕駛之如附表編號1 所示之9058-MV 號自
    小客車中扣得被害人游勝安遭竊之剪刀、高速公路回數票、
    銀行存摺等物（已發還被害人，贓物認領保管單見第7771號
    偵查卷第52頁），惟該9058-MV 號自小客車係「林敬宏」竊
    取所得、而由被告收受該贓車，被告與「林敬宏」並共同犯
    下本案如附表所示多件竊盜案等情，業據本院認定如上開有
    罪部分之說明，且該車輛經鑑定後在該車之採證物中除有被
    告之DNA 外，尚有另一女子之DNA 及另一名男子江成瀧之指
    紋一節，復有內政部警政署刑事警察局鑑定書在卷可稽（見
    本院矚易字卷第92至94、166 至169 頁），顯示曾使用過該
    90 58-MV號自小客車之人不只被告，且該車尚被查扣大量其
    他贓物係本案認定之有罪事實以外之物，顯示該車輛還涉及
    其他竊盜案件，是以，被告駕駛該車雖遭扣得被害人游勝安
    之物，惟至多僅能證明該車確與被害人游勝安竊盜案件有關
    ，而無從即憑以認定係被告竊盜所得。再者，扣案之000000
    0000、0000000000、0000000000門號手機為被告使用，而00
    00000000門號係「林敬宏」使用一節，業據被告供承在卷（
    見第7771號偵查卷第115 頁，本院矚易字卷第193 頁反面）
    ，自通聯紀錄觀察（見第7771號偵查卷第153 至190 頁），
    「林敬宏」使用之0000000000門號在100 年3 月10日0 時至
    12時許間，基地台位置均在新北市新莊區（見同上卷第164
    至165 頁），被告使用之上開3 門號在該段時間之基地台位
    置（見同上卷第173 、176 、183 頁），亦不在臺北市士林
    區，雖被告使用之0000000000門號手機在該日4 時至7 時之
    基地台位置均在臺北市中山區○○○路附近，與士林區接近
    ，且被告在凌晨3 、4 時尚在臺北市中山區內移動，且與多
    人有通話紀錄，行徑令人懷疑，惟本院仍無從因此即憑以認
    被告有至臺北市士林區為如附表編號6 所示之竊盜案。
五、據上，本院無從得出被告有於如附表編號6 所示之時地，竊
    取被害人游勝安如該編號所示財物犯行之確切心證，被告前
    揭辯述，並非無據。檢察官所舉之事證，既不能證明被告竊
    盜犯行，且本院遍查卷內全部事證，亦查無其他積極證據，
    足認被告有公訴人所指之此部分竊盜犯行，依前揭判例意旨
    及上開說明，即應諭知無罪之判決。
據上論斷，應依刑事訴訟法第284 條之1 、第299 條第1 項前段
、第301 條第1 項，刑法第28條、第47條第1 項、第320 條第1
項、第321 條第1 項第3 款、第349 條第1 項、第51條第5 款、
第38條第1 項第2 款，刑法施行法第1 條之1 第1 項、第2 項前
段，判決如主文。
本案經檢察官陳睿明到庭執行職務。
中    華    民    國   100    年    11    月    29    日
                  刑事第十四庭  法  官    楊麗文
以上正本證明與原本無異。
如不服本判決應於收受判決後10日內向本院提出上訴書狀，並應
敘述具體理由。其未敘述上訴理由者，應於上訴期間屆滿後20日
內向本院補提理由書(均須按他造當事人之人數附繕本)「切勿逕
送上級法院」。
                                書記官    柯凱騰
中    華    民    國   100    年    11    月    30    日
附錄本案論罪科刑法條：
中華民國刑法第321條
犯竊盜罪而有下列情形之一者，處 6 月以上、5 年以下有期徒
刑，得併科新臺幣 10 萬元以下罰金：
一、侵入住宅或有人居住之建築物、船艦或隱匿其內而犯之者。
二、毀越門扇、牆垣或其他安全設備而犯之者。
三、攜帶兇器而犯之者。
四、結夥三人以上而犯之者。
五、乘火災、水災或其他災害之際而犯之者。
六、在車站、埠頭、航空站或其他供水、陸、空公眾運輸之舟、
    車、航空機內而犯之者。
前項之未遂犯罰之。
中華民國刑法第320條
意圖為自己或第三人不法之所有，而竊取他人之動產者，為竊盜
罪，處5  年以下有期徒刑、拘役或 5 百元以下罰金。
意圖為自己或第三人不法之利益，而竊佔他人之不動產者，依前
項之規定處斷。
前二項之未遂犯罰之。
中華民國刑法第349條
收受贓物者，處 3 年以下有期徒刑、拘役或 5 百元以下罰金。
搬運、寄藏、故買贓物或為牙保者，處 5 年以下有期徒刑、拘
役或科或併科 1 千元以下罰金。
因贓物變得之財物，以贓物論。
附表：
┌─┬────┬────┬───┬──────────────┬─────┐
│編│時間    │地點    │被害人│犯罪方法及所竊得物品        │主      文│
│號│        │        │      │                            │          │
│  │        │        │      │                            │          │
├─┼────┼────┼───┼──────────────┼─────┤
│ 1│100 年3 │桃園縣某│朱文華│吳瑞龍明知車牌號碼9058-MV 號│吳瑞龍收受│
│  │月8 日下│處      │      │自小客車係來路不明之贓物（係│贓物，累犯│
│  │午4 時10│        │      │真實年籍姓名不詳「林敬宏」之│，處有期徒│
│  │分許至翌│        │      │人於100 年3 月7 日晚間8 時許│刑伍月。  │
│  │日凌晨1 │        │      │至翌日下午4 時10分間之某時許│          │
│  │時許間某│        │      │，在桃園縣平鎮市○○路31巷7 │          │
│  │時      │        │      │號對面竊盜所得），卻仍於左揭│          │
│  │        │        │      │時地自「林敬宏」處收受之。  │          │
│  │        │        │      │                            │          │
├─┼────┼────┼───┼──────────────┼─────┤
│ 2│100 年3 │桃園縣桃│游祥勝│吳瑞龍與「林敬宏」共同基於意│吳瑞龍共同│
│  │月5 日下│園市莊敬│      │圖為自己不法所有之犯意聯絡，│攜帶兇器竊│
│  │午5 時許│路2段34 │      │由「林敬宏」持客觀上足供兇器│盜，累犯，│
│  │至3 月7 │巷10號  │      │使用之不明工具（未扣案）敲破│處有期徒刑│
│  │日上午8 │        │      │車牌號碼為3268-VM 號自用小客│拾月。扣案│
│  │時許間之│        │      │車左後車窗玻璃，入內行竊，竊│之鑰匙參支│
│  │某時    │        │      │得車內音響1 台、液晶螢幕1 個│、口罩拾壹│
│  │        │        │      │等物，吳瑞龍在一旁之車上把風│個均沒收。│
│  │        │        │      │。                          │          │
├─┼────┼────┼───┼──────────────┼─────┤
│ 3│100 年3 │新北市林│黃騴儀│吳瑞龍與「林敬宏」共同基於意│吳瑞龍共同│
│  │月9 日凌│口區新生│（車主│圖為自己不法所有之犯意聯絡，│攜帶兇器竊│
│  │晨4 時許│街對面重│黃裕派│由「林敬宏」持客觀上足供兇器│盜，累犯，│
│  │        │劃區    │）    │使用之電鑽竊取車牌號碼為9427│處有期徒刑│
│  │        │        │      │-YM 號自用小客車之車2 面，吳│玖月。扣案│
│  │        │        │      │瑞龍在一旁之車上把風。      │之鑰匙參支│
│  │        │        │      │                            │、口罩拾壹│
│  │        │        │      │                            │個、電鑽壹│
│  │        │        │      │                            │支（MAKITA│
│  │        │        │      │                            │牌）均沒收│
│  │        │        │      │                            │。        │
├─┼────┼────┼───┼──────────────┼─────┤
│ 4│100 年3 │桃園縣桃│劉復真│吳瑞龍與「林敬宏」將上開竊得│吳瑞龍共同│
│  │月9 日凌│園市慈文│      │之9427-YM 號車牌裝在編號1 「│攜帶兇器竊│
│  │晨1時許 │路12 巷 │      │林敬宏」竊得之9058-MV 號自小│盜，累犯，│
│  │        │17號「名│      │客車上後，共同基於意圖為自己│處有期徒刑│
│  │        │門書香」│      │不法所有之犯意聯絡，2 人駕駛│拾月。扣案│
│  │        │社區地下│      │該車至左列地點，由「林敬宏」│之鑰匙參支│
│  │        │1 樓    │      │持客觀上足供兇器使用之不明工│、口罩拾壹│
│  │        │        │      │具（未扣案）敲破車牌號碼252-│個均沒收。│
│  │        │        │      │MU號營業用小客車右前車窗玻璃│          │
│  │        │        │      │，入內行竊，竊得車內義交帽子│          │
│  │        │        │      │2 頂、無線電對講機1 支等物，│          │
│  │        │        │      │吳瑞龍同時則竊取同地點之編號│          │
│  │        │        │      │14之車輛。                  │          │
│  │        │        │      │                            │          │
├─┼────┼────┼───┼──────────────┼─────┤
│ 5│100 年3 │同上    │雷銘洸│吳瑞龍與「林敬宏」共同基於意│吳瑞龍共同│
│  │月9 日凌│        │      │圖為自己不法所有之犯意聯絡，│攜帶兇器竊│
│  │晨1 時許│        │      │「林敬宏」以同編號4 之方法在│盜，累犯，│
│  │        │        │      │同一地點再敲破車牌號碼1455-E│處有期徒刑│
│  │        │        │      │A 號自用小客車左後三角窗玻璃│拾月。扣案│
│  │        │        │      │，入內行竊，竊得車內衛星導航│之鑰匙參支│
│  │        │        │      │1 臺、現金1000元等物。      │、口罩拾壹│
│  │        │        │      │                            │個均沒收。│
│  │        │        │      │                            │          │
├─┼────┼────┼───┼──────────────┼─────┤
│ 6│100 年3 │臺北市士│游勝安│吳瑞龍以不明器物開啟9716-QV │吳瑞龍無罪│
│  │月10日上│林區士東│      │號自小客車車門，入內竊得高速│。        │
│  │午6時許 │路89 巷 │      │公路回數票6 張、聯邦銀行存摺│          │
│  │        │11號前  │      │封皮2 張、刀1 把等物。      │          │
│  │        │        │      │                            │          │
├─┼────┼────┼───┼──────────────┼─────┤
│ 7│100 年3 │臺北市信│袁子文│吳瑞龍與「林敬宏」共同基於意│吳瑞龍共同│
│  │月11日凌│義松山路│      │圖為自己不法所有之犯意聯絡，│攜帶兇器竊│
│  │晨至上午│540 巷3 │      │由吳瑞龍持客觀上足供兇器使用│盜，累犯，│
│  │7時30 分│弄16號地│      │之石頭1 個（未扣案）敲破車牌│處有期徒刑│
│  │許間之某│下2 樓停│      │號碼8606-ED 號自用小客車右前│拾月。扣案│
│  │時      │車場    │      │車窗玻璃，入內行竊，竊得車內│之鑰匙參支│
│  │        │        │      │黑色背包1 個、購車證明1 份、│、口罩拾壹│
│  │        │        │      │筆記本1 本、國軍福利證1 張、│個均沒收。│
│  │        │        │      │4G記憶卡1 張、郵局存簿板1 張│          │
│  │        │        │      │、華南銀行存封皮1 張、錄音機│          │
│  │        │        │      │2 台、米色外套1 件等物。    │          │
│  │        │        │      │                            │          │
├─┼────┼────┼───┼──────────────┼─────┤
│ 8│100 年3 │桃園縣桃│鄭傅相│吳瑞龍與「林敬宏」共同基於意│吳瑞龍共同│
│  │月11日晚│園市天祥│      │圖為自己不法所有之犯意聯絡，│攜帶兇器竊│
│  │間6 時至│七街「16│      │由「林敬宏」持客觀上足供兇器│盜，累犯，│
│  │翌日（12│8 汽車賓│      │使用之不明工具（未扣案）敲破│處有期徒刑│
│  │日）上午│館」旁  │      │車牌號碼7229-B9 號自用小客車│拾月。扣案│
│  │9 時間之│        │      │右前車窗玻璃，入內行竊，竊得│之鑰匙參支│
│  │某時    │        │      │車內ETC 機1台 、行車紀錄器1 │、口罩拾壹│
│  │        │        │      │個、高速公路回數票5 張、帽子│個均沒收。│
│  │        │        │      │1 頂、MIO 衛星導航電源線1 條│          │
│  │        │        │      │等物，吳瑞龍在一旁車上把風。│          │
│  │        │        │      │                            │          │
├─┼────┼────┼───┼──────────────┼─────┤
│ 9│100 年3 │桃園縣觀│吳金曲│吳瑞龍與「林敬宏」共同基於意│吳瑞龍共同│
│  │月13日上│音鄉觀音│      │圖為自己不法所有之犯意聯絡，│攜帶兇器竊│
│  │午9 時3 │村信義路│      │由「林敬宏」持客觀上足供兇器│盜，累犯，│
│  │分許前某│42號旁空│      │使用之電鑽竊取車牌號碼0001-K│處有期徒刑│
│  │時      │地      │      │R 號自用小客車之車2 面，得手│玖月。扣案│
│  │        │        │      │後並將之裝上編號1 之9058-MV │之鑰匙參支│
│  │        │        │      │號自小客車上，該車原換裝之94│、口罩拾壹│
│  │        │        │      │27-YM 號車牌（即編號3 案）  │個、電鑽壹│
│  │        │        │      │2 面則丟棄。                │支（MAKITA│
│  │        │        │      │                            │牌）均沒收│
│  │        │        │      │                            │。        │
├─┼────┼────┼───┼──────────────┼─────┤
│  │100 年3 │桃園縣龜│林維盛│吳瑞龍與「林敬宏」共同基於意│吳瑞龍共同│
│10│月13日下│山鄉樂善│      │圖為自己不法所有之犯意聯絡，│竊盜，累犯│
│  │午5 時40│村文化街│      │由「林敬宏」以不詳方法開啟車│，處有期徒│
│  │分許前某│34號前  │      │牌號碼7855-KS 號自用小客車車│刑陸月。扣│
│  │時      │        │      │門後入內行竊，竊得車內華碩小│案之鑰匙參│
│  │        │        │      │筆電1 台、高速公路回數票12張│支、口罩拾│
│  │        │        │      │等物，吳瑞龍在一旁車上把風。│壹個均沒收│
│  │        │        │      │                            │。        │
├─┼────┼────┼───┼──────────────┼─────┤
│11│100 年3 │桃園縣桃│黃歆詠│吳瑞龍與「林敬宏」共同基於意│吳瑞龍共同│
│  │月14日晚│園市新埔│      │圖為自己不法所有之犯意聯絡，│竊盜，累犯│
│  │間9 時35│七街2 號│      │由「林敬宏」以不詳方法開啟車│，處有期徒│
│  │分至15日│前      │      │牌號碼9B-5889 號自用小客車車│刑陸月。扣│
│  │上午7時 │        │      │門後入內行竊，竊得車內名片袋│案之鑰匙參│
│  │10分間之│        │      │1 個、六福飯店折價券1 本、六│支、口罩拾│
│  │某時    │        │      │福飯店會員卡10張、遙控器2 個│壹個均沒收│
│  │        │        │      │等物，吳瑞龍在一旁車上把風。│。        │
│  │        │        │      │                            │          │
├─┼────┼────┼───┼──────────────┼─────┤
│12│100 年3 │桃園縣楊│王建一│吳瑞龍與「林敬宏」共同基於意│吳瑞龍共同│
│  │月14下午│梅市萬大│      │圖為自己不法所有之犯意聯絡，│攜帶兇器竊│
│  │5 時30分│路138 巷│      │由「林敬宏」持客觀上足供兇器│盜，累犯，│
│  │至翌日（│21號前  │      │使用之電鑽竊取車牌號碼LF-858│處有期徒刑│
│  │15）上午│        │      │8 號自用小客車之車2 面，得手│拾月。扣案│
│  │8 時30分│        │      │後並將之裝上編號1 之9058-MV │之鑰匙參支│
│  │間之某時│        │      │號自小客車上，該車原換裝之00│、口罩拾壹│
│  │        │        │      │01-KR 號車牌（即編號9 案）2 │個、電鑽壹│
│  │        │        │      │面拆下後放置在車內駕駛座下方│支（MAKITA│
│  │        │        │      │。                          │牌）均沒收│
│  │        │        │      │                            │。        │
├─┼────┼────┼───┼──────────────┼─────┤
│13│100 年3 │桃園縣桃│陳峙憓│吳瑞龍與「林敬宏」共同基於意│吳瑞龍共同│
│  │月9 日凌│園市新埔│      │圖為自己不法所有之犯意聯絡，│攜帶兇器竊│
│  │晨0 時許│七街169 │      │由「林敬宏」持客觀上足供兇器│盜，累犯，│
│  │至1時   │巷停車場│      │使用之不明工具（未扣案）敲破│處有期徒刑│
│  │        │內      │      │車牌號碼1499-KT 號自用小客車│拾月。扣案│
│  │        │        │      │車窗玻璃，入內行竊，竊得車內│之鑰匙參支│
│  │        │        │      │現金400 元、中提琴1 把、高速│、口罩拾壹│
│  │        │        │      │公路回數票1 本、行車紀錄器1 │個均沒收。│
│  │        │        │      │台、手表1 支、羽絨衣1 件、太│          │
│  │        │        │      │陽眼鏡1 副等物，吳瑞龍在一旁│          │
│  │        │        │      │車上把風。                  │          │
├─┼────┼────┼───┼──────────────┼─────┤
│14│100 年3 │桃園縣桃│李志恪│吳瑞龍與「林敬宏」共同基於意│吳瑞龍共同│
│  │月9 日凌│園市慈文│      │圖為自己不法所有之犯意聯絡，│竊盜，累犯│
│  │晨1時許 │路12 巷 │      │在右揭時地，於「林敬宏」竊取│，處有期徒│
│  │        │17號「名│      │編號4 、5 之車輛之際，吳瑞龍│刑陸月。扣│
│  │        │門書香」│      │則在同地點以自備鑰匙開啟車牌│案之鑰匙參│
│  │        │社區地下│      │號碼W3-7647 號自用小客車車門│支、口罩拾│
│  │        │1 樓    │      │後入內行竊，竊得車內不詳數量│壹個均沒收│
│  │        │        │      │之香菸、眼鏡及零錢等物。    │。        │
└─┴────┴────┴───┴──────────────┴─────┘